【裁判字號】    98,消債更,133
【裁判日期】    981022
【裁判案由】    更生程序
【裁判全文】
臺灣嘉義地方法院民事裁定           98年度消債更字第133號
聲  請  人  甲○○
代  理  人  戴雅韻律師
上列當事人因消費者債務清理事件，本院裁定如下：
    主  文
更生之聲請駁回。
聲請費用由聲請人負擔。
    理  由
一、按聲請更生所需費用及進行更生程序之必要費用，法院得酌
    定相當金額，定期命聲請人預納之，逾期未預納者，除別有
    規定外，法院得駁回更生之聲請；又聲請更生不合程式或不
    備其他要件者，法院應以裁定駁回之，但其情形可以補正者
    ，法院應定期間先命補正。又債務人經法院通知，拒絕提出
    關係文件或為財產變動狀況之報告，應駁回更生之聲請。消
    費者債務清理條例第3條、第8條、第46條第1項第3款，分別
    定有明文。
二、查聲請人具狀聲請更生，未預納本院酌定之金額並提出如附
    表所示之資料及文件到院，前經本院於98年9 月24日裁定命
    聲請人於10日內補正，該裁定於98年9 月28日合法送達聲請
    人，有該裁定送達證書在卷足稽。詎聲請人迄今猶未補正，
    揆諸首開說明，自應駁回更生之聲請。
三、依首開規定裁定如主文。
中    華    民    國    98    年    10    月    22    日
              民事第二庭    法      官  林中如
上為正本係照原本作成
如不服本裁定，應於裁定送達後10日內，以書狀向本院提出抗告
，並繳納抗告費新臺幣1千元
中    華    民    國    98    年    10    月    22    日
                            書  記  官  黃意雯
附表：
(一)、預納郵務送達費3,080元（按債權人及債務人總人數，以
      每人10份，每份34元計算，並扣除已繳納之聲請費一千元
      。計算式：12人×10份×34元－1,000元＝3,080）。又本
      件郵務送達費係預繳，如有不足，另依實支數計算徵收；
      尚有剩餘，則退還予聲請人，併此敘明。
(二)、請說明除所提債權人清冊上列舉之債權人外，是否已無其
      他債權人？如為否定，請提出完整之債權人清冊（若債權
      人為資產管理公司，請說明為何間資產管理公司並提出相
      關證明文件）。
(三)、請說明聲請人未能達成協商之差距原因為何？協商時關於
      協商之條件為何？每月應清償之金額若干？並說明已移轉
      至資產管理公司之債務若干，有無清償，若有，清償之金
      額、方式為何？若無，有無遭強制執行，金額若干？聲請
      人於協商時之每月收入若干？並釋明為何因部分債務移轉
      至資產管理公司，即無法洽談前置協商條件之原因？
(四)、請提出聲請人97年度綜合所得稅各類所得資料清單，並陳
      報最近二年薪資單或其他薪資證明（如提出薪資儲領帳戶
      存摺之影本，請提出本年度交易資料，需檢附存摺封面及
      存摺內頁，內頁並應標示薪資部分；如由雇主出具薪資證
      明，請載明雇用期間、每月實際領得薪資數額及年終獎金
      數額；如有領取失業給付、殘障給付、老年給付或其他津
      貼補助或有如租金等之其他收入來源，則請一併陳報其期
      間及金額並提出相關之證明文件）。若目前為失業，請說
      明失業之原因係遭公司資遺，或自行離職？公司有無給付
      資遣費用？是否有申請失業給付？金額為若干？
(五)、陳報有無股票、存款或其他投資等資料並提出聲請人於各
      金融機構之全部存摺及證券存摺（集保存摺）完整影本。
      （如有股票則請一併陳報發行公司之名稱、營利事業統一
      編號、主營業處所在地；若無任何股票、存款或其他投資
      資料，仍應以書面說明）。
(六)、陳報聲請人有無投保商業保險契約（含以本人、父母、子
      女為被保險人、要保人或受益人之人壽保單及儲蓄性、投
      資性保單等），若有，請敘明保險公司名稱、地址、各保
      險契約有效期限及每期保費金額、繳費時間及現有保單價
      值準備金之金額，並提出保險契約影本或其他相關文件。
      如有以該等保單質借，應提出質借之金額及還款紀錄、目
      前尚餘借款金額等證明文件。若無任何相關資料，仍應以
      書面說明。
(七)、請將必要支出之家庭生活費用支出項目中電話費、水電費
      、教育費、伙食費、交通費、醫療費等各項金額分別予以
      詳列（勿以總額陳報），並提出伙食費、交通費、醫療費
      等收據或實際支出證明。並釋明該電話費、水電費均非聲
      請人之名義，為何需由聲請人負擔，有無與他人共同分擔
      。
(八)、請提出關於房貸支出之所有權狀、建物登記謄本、土地登
      記謄本及房屋貸款契約書等相關貸款資料並說明尚欠貸款
      金額若干。另請說明聲請人目前與何人同住？房屋非聲請
      人所有，為何需由聲請人單獨一人負擔全部之房貸支出、
      房屋稅、地價稅？
(九)、陳報聲請人負擔之有線電視費之必要性。
(十)、聲請人主張受扶養人楊國樑、楊黃秋香、楊裡謙、楊雅涵
      每月支出之扶養費若干（聲請狀並未載明金額）？並提出
      受扶養人楊國樑、楊黃秋香、楊裡謙、楊雅涵之最新戶籍
      謄本、96及97年度所得資料清單、財產歸戶資料、最近兩
      年工作及收入證明，並說明楊國樑、楊黃秋香、楊裡謙、
      楊雅涵為何需要他人扶養？聲請人主張前揭四人均尚有共
      同扶養人，請提出共同扶養人之戶籍謄本。
(十一)請提出現正繫屬於法院之強制執行案號及相關文件。
(十二)預備之更生方案還款計畫為何？如何執行？


司法院資訊處製作；財團法人民間司法改革基金會備份。
